臺灣宜蘭地方法院刑事判決　　　　　　　　　　　　　　九十一年度交訴字第九號
　　公　訴　人　臺灣宜蘭地方法院檢察署檢察官
　　被　　　告　甲○○
右列被告因過失致死等案件，經檢察官提起公訴（九十一年度偵字第二七九號），本
院判決如左：
    主  文
甲○○因過失致人於死，處有期徒刑陸月，如易科罰金以參佰元折算壹日，緩刑貳年
。
    事  實
一、甲○○於民國九十年十月十五日凌晨二時十八分許，駕駛車牌號碼Ｔ九—九０五
    九號自用小客車，沿宜蘭縣七張路由東往西方向行駛，途經宜蘭市○○路七張橋
    前路口，本應注意行經閃黃燈號誌路口，應減速慢行，小心通過，且汽車行駛時
    ，駕駛人應注意車前狀況，並隨時採取必要之安全措施，而依當時天候晴、夜間
    有照明、路面乾燥、無缺陷等情形，並無不能注意情事，竟疏於注意，超速貿然
    通過上開路口，而與駕駛車牌號碼Ｕ二—０四四五號自小客車之游訓信發生碰撞
    ，游訓信因而受有顱骨骨折併顱內出血及左側挫傷併血腫之傷害，經送醫院急救
    後，延至同年月十八日十時三十五分許不治死亡。甲○○肇事後，託丙○○報警
    ，並向到達事故現場處理事故員警自首犯行。
二、案經乙○○○訴請及臺灣宜蘭地方法院檢察署檢察官自動檢舉偵查起訴。
    理  由
一、訊據被告甲○○對於於上開時地與被害人游訓信發生撞擊之事實坦認不諱，惟矢
    口否認其有超速，辯稱：當時我車速約四、五十公里，被害人忽然過來，我看到
    被害人的車子時來不及煞車才肇事云云。經查上揭事實業據證人丙○○到庭結證
    稱：我剛通過路口中央對向車道就有一部豐田自小客車很快開過來，時速約有七
    十公里，我們會車就聽到碰一聲‧‧‧我當時剛下橋，被告與我對向車道，被告
    車速約七十公里左右，被害人的車子側面被撞等語明確（九十年十月十八日偵查
    筆錄、本院九十一年四月三日審理筆錄參照），而由現場及車輛照片觀之，被害
    人游訓信之車輛確係由側面遭受嚴重撞擊，且若被告確無超速，則當不可能於見
    到被害人之車子時，來不及煞停車輛，顯見被告當時之車速過快，其有超速行駛
    自明。此外，復有道路交通事故調查報告表、現場照片十幀、車輛照片十二幀在
    卷為憑，且被害人游訓信因本件車禍死亡，亦經臺灣宜蘭地方法院檢察署檢察官
    督同法醫師相驗明確，此有驗斷書、相驗屍體證明書、勘驗筆錄及相驗照片在卷
    可按；按汽車行經閃黃燈號誌路口時，應減速慢行，小心通過，且汽車行駛時，
    駕駛人應注意車前狀況，並隨時採取必要之安全措施，道路交通標誌標線號誌設
    置規則第二百十一條第一項第一款、道路交通安全規則第九十四條第三項分別定
    有明文，本件被告行駛至宜蘭市○○路七張橋前路口時，本應注意上開規定，且
    依當時情形，並無不能注意情事，而疏於注意，竟超速行駛，迨發現被害人游訓
    信時，已煞閃不及，致其所駕駛車輛與被害人游訓信所駕駛之車輛發生撞擊，被
    告有過失甚明。被告之過失行為與被害人游訓信因本件車禍死亡間，有相當因果
    關係。本件事證明確，被告犯行堪以認定。
二、核被告甲○○所為，係犯刑法第二百七十六條第一項之過失致人於死罪。被告於
    肇事後，託人向警察機關報警，並接受偵訊，此經證人丙○○於偵查中證述屬實
    ，為對未發覺之犯罪自首而接受裁判，應依法減輕其刑。爰審酌被告因一時過失
    而犯罪且犯後將被害人送醫急救，並於事後與被害人家屬達成和解並加以賠償，
    及其犯罪所生危害等一切情狀，量處如主文所示之刑，並諭知易科罰金之折算標
    準。末查被告前未曾受有期徒刑以上刑之宣告，有臺灣高等法院檢察署刑案紀錄
    簡覆表在卷可考，其因一時疏忽而觸犯刑章，且已與被害人家屬達成和解賠償損
    害，此有調解書附卷足據，經此起訴審判，當知所警惕，信無再犯之虞，其所宣
    告之刑，本院認以暫不執行為適當，爰諭知緩刑二年，以啟自新。
三、公訴意旨另以：被告甲○○於九十年十月十五日凌晨二時十八分許，駕駛車牌號
    碼Ｔ九—九０五九號自用小客車，右前座搭載其母乙○○○，沿宜蘭縣七張路由
    東往西方向行駛，其原應注意行經閃黃燈號誌路口，應減速慢行，小心通過，而
    依當時天候良好，路面乾燥無障礙物，並無不能注意之情事，竟疏於注意，貿然
    通過七張橋前路口，與游訓信駕駛由北往南之車牌號碼Ｕ二—０四四五號自用小
    客車，在上開路口發生碰撞，致告訴人乙○○○受有胸部撞傷、左腳膝蓋擦傷之
    傷害，因認被告甲○○涉有過失傷害罪嫌。按告訴乃論之罪，告訴人於第一審辯
    論終結前得撤回其告訴，又告訴經撤回者，應諭知不受理之判決，刑事訴訟法第
    二百三十八條第一項、第三百零三條第三款分別定有明文。查告訴人乙○○○告
    訴被告甲○○過失傷害案件，檢察官起訴認係觸犯刑法第二百八十四條第一項前
    段之過失傷害罪名，依同法第二百八十七條前段規定，須告訴乃論；茲經告訴人
    乙○○○於本院審理中當庭撤回告訴（本院九十一年四月三日審理筆錄參照），
    依照首開說明，應諭知不受理判決，惟公訴意旨認此部分與前揭論罪科刑之過失
    致死罪間為想像競合犯，屬裁判上之一罪，爰不另為不受理判決之諭知。
據上論斷，應依刑事訴訟法第三百零三條第三款、第三百零七條、第二百九十九條第
一項前段，刑法第二百七十六條第一項、第四十一條第一項、第六十二條、第七十四
條第一款，罰金罰鍰提高標準條例第一條前段、第二條，判決如主文。
本案經檢察官廖允松到庭執行職務
中        華        民        國    九十一    年    四    月    十七    日
                                  臺灣宜蘭地方法院刑事第一庭
                                      審判長法  官
                                            法  官
                                            法  官
附錄論罪法條
刑法第二百七十六條第一項
